# 请教陈版：同一控制下交易股权的会计处理

提问人：流沙 er 时间：2016-12-24 09:34:37
陈版您好，请教个问题，现有A/B/C三家公司，A为控股母公司，B为A的全资子公司，C为B的全资子公司，现B将C的100%股权以评估价增值 10 亿转让给控股A公司，现在B需要编制自身的合并财务报表，在B的报表里面确认的C公司处置的投资收益 10 亿元是需要做资本公积还是投资收益？

回答人：chenyiwei
在确保股权转让价格公允的前提下，B的合并报表层面同样按《企业会计准则第 33 号——合并财务报表（ 2014 年修订）》第五十条规定处理，交易价款与对应的C公司帐面净资产份额之间的差额在合并报表层面确认为投资收益。